臺灣桃園地方法院刑事裁定
             111年度簡上字第41號
聲請人  即
上  訴  人
即  被  告  方品豐




指定辯護人  本院公設辯護人王暐凱
上列聲請人即被告因竊盜案件，聲請合併審理，本院裁定如下：
    主  文
聲請駁回。
    理  由
一、聲請意旨略以：聲請人即上訴人即被告方品豐（下簡稱被告
    ）因竊盜案件，經本院以111年度簡上字第41號案件審理中
    （下稱本案），而被告尚有同一時期、相同行為所涉的另案
    竊盜案件為本院111年度桃簡字第205號在本院其他法官審理
    中（下稱另案），請求鈞院對被告行為評價統一、訴訟經濟
    考量，聲請併案審理云云（簡上卷第69、81頁）。
二、「數同級法院管轄之案件相牽連者，得合併由其中一法院
    管轄。前項情形，如各案件已繫屬於數法院者，經各該法院
    之同意，得以裁定將其案件移送於一法院合併審判之；有不
    同意者，由共同之直接上級法院裁定之。不同級法院管轄之
    案件相牽連者，得合併由其上級法院管轄。已繫屬於下級法
    院者，其上級法院得以裁定命其移送上級法院合併審判。但
    第7 條第3 款之情形，不在此限。」「有左列情形之一者，
    為相牽連之案件：一、一人犯數罪者。二、數人共犯一罪或
    數罪者。三、數人同時在同一處所各別犯罪者。四、犯與本
    罪有關係之藏匿人犯、湮滅證據、偽證、贓物各罪者。」刑
    事訴訟法第6 條、第7 條雖定有明文，然核諸上開條文之文
    義，僅限於「相牽連案件」繫屬於同級或不同級之「數不同
    法院」時，始有適用，尚不及於繫屬於同一法院內之數相牽
    連案件。
三、經查，本案與上開另案雖為相牽連案件，惟均繫屬於本院，
    尚非上揭刑事訴訟法第6條得以合併審判之訴訟客體。又基
    於「法定法官原則」，須事先以一般抽象規範決定審理之法
    官，於法無明文規定合併審理或管轄分配的情況下，自不能
    使當事人或法院以個案情形恣意決定承審之法官。雖被告在
    庭親友表示「是否可以讓另外一個法官趕快開庭，被告趕快
    上訴就可以併案了」云云，惟查，另案為本院簡易程序第一
    審案件，與本案審級不同、訴訟程度並非相同，更涉及審級
    利益，並無合併審判訴訟經濟之效；且觀諸被告所稱之另案
    聲請簡易判決處刑書，被告被訴行竊之地點雖都是在桃園市
    龜山區內，惟被害商家、發現人均屬不同，情節已有所差異
    ，另案雖是檢察官聲請以簡易判決處刑之程序，確實可以以
    不用開庭、傳喚被告等較為迅速之程序結案宣判，然被告已
    請求另案承審法官開庭訊問，考量到傳票送達、就審期間、
    開庭時間及嗣後可能耗費的調查證據時間、上訴期間等，已
    不可能以「另一個法官趕快開庭趕快結案」的方式為之，在
    本案中亦翻異先前供詞，提出「案發時完全不知道發生什麼
    事，一直到被警察上手銬帶回警局警察告訴我犯了什麼事情
    我才知道」，並主張行為當時有刑法第19條第1項「行為時
    因精神障礙或其他心智缺陷，致不能辨識其行為違法或欠缺
    依其辨識而行為之能力」的情形，諒之後仍有就本件被告供
    述、案發情形調查或傳喚證人並決定是否有將被告送精神鑑
    定之必要，自難謂合併審理後會有「證據共通、資料共通、
    避免多次調查事證之勞費（例如避免證人數次出庭、相關人
    等舟車勞頓等）及裁判之歧異」之訴訟經濟情形，以本案及
    另案之情節、被告所持之訴訟上答辯及將來可能進行的調查
    程序觀之，2案間不具特殊關聯性，即便等待另案上訴，合
    併管轄審判之結果，非但無法達到合併審判之訴訟經濟目的
    ，反而會使案件複雜化，造成無謂之延滯，實無合併之實益
    受到這些案件影響的人不只有被告，尚有被害人與司法公益
    ，自無法讓被告僅憑自己的利益就決定訴訟何時結案、如何
    結案。綜上所述，被告之聲請，無論依法律規定或以實際訴
    訟經濟面而言，皆無理由，應予駁回。
四、應依刑事訴訟法第220條，裁定如主文。
中　　華　　民　　國　　111 　年　　3 　　月　　2 　　日
                  刑事第十庭    審判長法　官   林大鈞
                                      法  官   徐漢堂
                                      法  官   洪瑋嬬   
以上正本證明與原本無異。
不得抗告。
        　　　　　　　　　　　　　　　書記官　 劉慈萱
中　　華　　民　　國　　111 　年　　3 　　月　　3 　　日